【裁判字號】    95,易,1831
【裁判日期】    951031
【裁判案由】    傷害等
【裁判全文】
臺灣高雄地方法院刑事判決              95年度易字第1831號
公  訴  人  臺灣高雄地方法院檢察署檢察官
被      告  甲○○
            乙○○
            丙○○
上列被告因傷害等案件，經檢察官聲請依簡易判決處刑（95年度
偵字第18846 號），本院認不得依簡易判決處刑，改依通常程序
審理，茲判決如下：
    主  文
本件公訴不受理。
    理  由
一、聲請簡易判決處刑意旨係以：(一)丙○○、甲○○2 人為男女
    朋友關係，被告乙○○係丙○○前女友，3 人於民國95年4
    月1 日凌晨1 時許，在高雄縣橋頭鄉○○路信義巷106 號丙○○住處前，因感情糾紛發生爭執，丙○○、甲○○竟基於
    傷害人身體之犯意聯絡犯意，乙○○亦基於傷害人身體之犯
    意，雙方相互扭打拉扯，丙○○因此受有外側上臂多處擦抓
    傷、右手腕擦傷，頸部擦傷之傷害，乙○○因此受有左臉浮
    腫、上唇浮腫、背部鈍挫傷、頭部外傷、合併有腦震盪、頸
    部有抓痕之傷害；(二)被告乙○○於雙方爭執過程，另基於毀
    損財物之故意，手持磚塊敲打破壞甲○○所有機車之後照鏡
    、儀表板（此部未據甲○○提出告訴）及丙○○住處大門，
    而損害於丙○○。因認被告甲○○、丙○○所為均係犯刑法
    第277 條第1 項之傷害罪嫌，被告乙○○所為，係犯刑法第
    277 條第1 項之傷害、同法第354 條毀損罪嫌罪嫌。
二、按告訴乃論之罪，告訴人於第一審辯論終結前，得撤回其告
    訴；又告訴經撤回者，法院應諭知不受理之判決；第303條
    之判決（即不受理判決），得不經言詞辯論為之，刑事訴訟
    法第238 條第1 項、第303 條第3 款、第307 條分別定有明
    文。
三、本件被告3 人因傷害等案件，經檢察官聲請以簡易判決處刑
    ，係認被告甲○○、丙○○涉犯刑法第277 條第1 項之罪嫌
    、被告乙○○涉犯刑法第277 條第1 項傷害罪嫌、第354 條
    毀損罪嫌。惟按刑法第277 條第1 項之罪、第354 條之罪，
    依同法第28 7條、第357 條之規定均須告訴乃論，因被告丙○○已撤回對被告乙○○之傷害、毀損告訴，被告乙○○亦
    撤回對被告甲○○、丙○○之傷害告訴，有本院95年度簡字
    第6501號95年10月25日訊問筆錄1 份及刑事撤回告訴聲請書
    2 份在卷可稽，參照前開說明，爰不經言詞辯論，逕為諭知
    不受理之判決。
據上論斷，應依刑事訴訟法第452 條、第303 條第3 款、第307
條，判決如主文。
中    華    民    國    95    年    10    月    31    日
            刑事第八法庭     審判長法  官  李政庭
                                   法  官  王俊彥
                                   法  官  李育信
以上正本證明與原本無異。
如不服本判決，應於收受送達後10日內向本院提出上訴書狀。
中    華    民    國    95    年    10    月    31    日
                                   書記官  廖佳玲


司法院資訊處製作；財團法人民間司法改革基金會備份。
